臺灣士林地方法院刑事判決　　　　　　　　　　　　　九十一年度易字第六七一號
　　公　訴　人　臺灣士林地方法院檢察署檢察官
　　被　　　告　乙○○
右列被告因竊盜案件，經檢察官提起公訴（九十一年度偵緝字第四八一號），本院判
決如左：
    主  文
乙○○共同攜帶兇器、毀壞門扇、於夜間侵入住宅竊盜，累犯，處有期徒刑玖月。
    事  實
一、乙○○曾於民國八十七年間，因竊盜案件，經台灣板橋地方法院判處有期徒刑三
    月，緩刑三年確定，於緩刑期內另犯施用毒品罪，經台灣板橋地方法院判處有期
    徒刑五月確定，前開緩刑亦遭撤銷，於八十九年三月七日送監執行，八十九年六
    月六日執行完畢。竟仍不知悔改，復與綽號「大象」之成年男子，共同意圖為自
    己不法之所有，於九十年九月十九日晚間九時二十分許至十時許間，前往台北市
    士林區○○路○段一七一巷十弄八號九樓甲○○住宅，由「大象」持客觀上可為
    兇器使用之螺絲起子一支，毀壞該住宅鑲於鐵門之門鎖，先行入內竊取財物，乙
    ○○則在外把風，繼由乙○○入內竊取財物，二人以此方式共計竊取摩托羅拉行
    動電話一具、新台幣（下同）約二萬元、郵局提款卡一張、中國國際商業銀行信
    用卡一張、金飾一批（約三、四兩）、國民身分證一張。
二、案經台北市政府警察局士林分局報請台灣士林地方法院檢察署檢察官偵查起訴。
    理  由
一、訊之被告乙○○矢口否認與綽號「大象」之成年男子共同行竊，辯稱：「大象」
    說要去找朋友，他先上去，十分鐘後才叫我上去，我上去時門已打開，「大象」
    拿一個紅色的皮包給我，叫我幫忙拿東西，我拿起該皮包看一看沒有東西，就把
    該皮包丟棄，並未動手翻找財物云云。惟查：
  （一）被告於九十一年八月三十日檢察官訊問時供稱「有（去被害人家中行竊），
        與朋友『大象』，他帶我去被害人家，門鎖是他開的，東西是他拿的，我幫
        他找值錢的，東西都被他拿走，只給我數千元」、「他手中拿不知名的工具
        ，應是Ｔ字型螺絲起子開門，他叫我與他一起上去」、「他先進去拿東西，
        叫我在外把風，他拿過一遍，才叫我拿皮包」、「他進去近二十分鐘，我進
        去不到五分鐘」等語。
  （二）且被害人甲○○於警訊、偵查中均指稱，其於九十年九月十九日晚間九點二
        十分離家外出購物，不到一小時返家，發現門鎖被破壞，東西被翻，損失財
        物有摩托羅拉行動電話一具、現金約二萬元、郵局提款卡、中國國際商業銀
        行信用卡、國民身分證各一張，金飾一批（約三、四兩）等語，並有現場照
        片十四張附卷可證。
  （三）另參警方於被害人住處主臥室床頭櫃內化妝包上，採獲可疑指紋，送請內政
        部警政署刑事警察局進行指紋比對之結果，該指紋與被告左拇指指紋相符，
        此有內政部警政署刑事警察局九十年十月十一日（九十）刑紋字第一九五七
        八九號鑑驗書附卷為憑。
    綜上所述，被告於本院審理時翻異前詞，否認竊盜，實難採信。事證明確，被告
    竊盜之犯行已堪認定，應予依法論科。
二、查被告與共犯「大象」攜帶之螺絲起子，既能破壞門鎖，足見應為堅硬銳利之器
    械，客觀上足以對於人之生命、身體、安全構成威脅，屬於具有危險性之兇器；
    而依卷附照片顯示，被害人家中之門鎖係鑲入門內，為門扇之一部份，是被告與
    「大象」於夜間攜帶客觀上足為兇器使用之螺絲起子，毀壞鑲入門扇之門鎖，侵
    入住宅行竊，核係犯刑法第三百二十一條第一項第一、二、三款之罪。被告與「
    大象」有犯意聯絡，行為分擔，應論以共同正犯。被告曾於八十七年間，因竊盜
    案件，經台灣板橋地方法院判處有期徒刑三月，緩刑三年確定，於緩刑期內另犯
    施用毒品罪，經台灣板橋地方法院判處有期徒刑五月確定，前開緩刑亦遭撤銷，
    於八十九年三月七日送監執行，八十九年六月六日執行完畢，此有台灣高等法院
    被告全國前案紀錄表在卷可參，其於執行完畢後五年內再犯本件有期徒刑以上之
    罪，應論以累犯，並加重其刑。爰審酌被告已有竊盜前科，竟仍不知悔改，攜帶
    兇器毀壞門扇於夜間侵入住宅竊盜，嚴重影響社會治安等及其他一切情狀，量處
    如主文所示之刑。
三、作案之螺絲起子一支，因未扣案，且非屬違禁物，爰不為沒收之諭知，併此說明
。據上論斷，應依刑事訴訟法第二百九十九條第一項前段，刑法第二十八條、第三百
二十一條第一項第一、二、三款、第四十七條判決如主文。
本案經檢察官吳怡明到庭執行職務
中      華      民      國      九十一      年      十一    月    八    日
                                    臺灣士林地方法院刑事第四庭
                                          法  官  洪  慕  芳
右正本證明與原本無異。
如不服本判決，應於判決送達後十日內，向本院提出上訴狀。
                                          書記官  田  汲  雷
中      華      民      國    九十一      年      十一    月   十二   日
附錄本案論罪科刑法條全文：
刑法第三百二十一條第一項第一、二、三款：
  犯竊盜罪而有左列情形之一者，處六月以上五年以下有期徒刑：
  一、於夜間侵入住宅或有人居住之建築物、船艦或隱匿其內而犯之者。
  二、毀越門扇、牆垣或其他安全設備而犯之者。
  三、攜帶兇器而犯之者。
